臺灣高雄地方法院刑事判決　　　　　　　　　　　　九十一年度易字第一二八號
　　公　訴　人　臺灣高雄地方法院檢察署檢察官
　　被　　　告　乙○○
右列被告因竊盜等案件，經檢察官提起公訴（九十一年度偵緝字第五六號、九十一年
度偵字第一六六三號）及移送併辦（九十一年度偵字第七六一七號），本院判決如左
：
    主  文
乙○○連續攜帶兇器竊盜未遂，累犯，處有期徒刑壹年，扣案之鑰匙壹支沒收；又以
加害生命之事，恐嚇他人致生危害於安全，累犯，處有期徒刑月，扣案之玩具手槍
壹支（含彈匣壹個）沒收。應執行有期徒刑壹年貳月，扣案之鑰匙壹支、玩具手槍壹
支（含彈匣壹個），均沒收。
    事  實
一、乙○○前因贓物及違反麻醉藥品管理條例案件，經本院分別判處有期徒刑五月、
    六月確定，並裁定應執行有期徒刑九月，經於民國八十五年二月二十一日起執行
    ，甫於八十五年十月二十日因縮短刑期執行完畢，詎仍不知悔改，意圖為自己不
    法之所有，基於概括之犯意，先於八十九年九月十二日十一時許，在高雄縣大寮
    鄉○○路一二九巷二三號之地下室內，竊取甲○○所有之車牌號碼ＧＬ３─８０
    ８號重機車一部，得手後供己騎用。嗣九十年二月二十二日十六時許，因乙○○
    將該車借予不知情之潘素雲（另經檢察官為不起訴處分）使用，於同日十七時五
    十分許，潘素雲騎該車後載不知情之沈佩君行經高雄縣林園鄉○○路一二二巷內
    產業道路時，為警查獲。乙○○承前竊盜之概括犯意，復於九十年五月二十二日
    後之某時，在高雄縣林園鄉○○路八十九巷路旁，以自備之鑰匙乙支竊取己○所
    有、已於九十年五月二十二日十二時許在高雄縣大寮鄉○○路四五號前遭不詳姓
    名之人竊取後暫停放於該處之車牌號碼ＹＹＳ─２５９號輕機車一部，得手後隨
    即將車牌卸下，供己騎用，嗣九十年十月十三日一時四十分許，乙○○騎該機車
    行至高雄縣林園鄉中門安檢站前堤防路時，為警攔檢查獲，並扣得機車鑰匙乙支
    。乙○○承前竊盜之概括犯意，又於九十年十月間，在高雄縣林園鄉某小騎士速
    食店前，見丙○○所有、業於九十年五月三十日二十二時二十七分在高雄縣林園
    鄉○○路九十號屋內遭不詳姓名之人竊取後暫停放於該處之未懸掛車牌之輕機車
    一部（車牌號碼為ＺＸＸ─６７１號），機車鑰匙仍置於龍頭鎖未取下，遂將該
    機車發動後騎走，竊取該機車得逞。乙○○並將前開所竊得之ＹＹＳ─２５９號
    車牌懸掛於該機車上，供己騎用，嗣九十一年一月十一日廿三時許，乙○○騎前
    開懸掛ＹＹＳ─２５９號車牌之丙○○所有之輕機車，行經高雄縣林園鄉○○○
    路一二一號前時，為警攔檢查獲。乙○○復承前竊盜之概括犯意，再於九十一年
    四月十三日十五時四十分許，在見高雄縣大寮鄉○○村○○○街十八號「英銘實
    業有限公司」停工中，且大門未鎖，仍進入持置於現場非其所有、客觀上可作為
    兇器使用，如持以攻擊，對人之生命、身體安全構成威脅之十字螺絲起子乙支，
    將已遭拆下置於公司內之鋁窗三個拆解成鋁條框二十支，意欲竊取該等鋁條框，
    適為屋主丁○○發現，報警當場查獲而未遂。
二、乙○○於九十年八月二十七日八時四十分許，騎車牌號碼ＡＷＤ─７９２號重機
    車前往位於高雄縣林園鄉○○路一之二十九號之「統一精工速邁樂林園加油站」
    加油時，在該加油站之化妝室外，因先前在該處加油時曾與員工戊○○發生口角
    ，遂基於使戊○○心生畏懼之犯意，持不具殺傷力之玩具手槍一把，向戊○○恐
    嚇稱：「不要太囂張，是否想吃子彈．．」等語，致使戊○○心生恐懼，隨後即
    騎該機車離去。嗣九十年九月十一日十八時三十分許，因戊○○向警方報案後，
    乙○○猶騎前開所竊得之車牌號碼ＹＹＳ─２５９號輕機車（未懸掛車牌）至該
    加油站加油多次，為戊○○記下其特徵並指認警方提供之口卡片，再為警將其約
    談到案後，始查獲上情，並扣得玩具手槍一支（含彈夾一個，經送鑑定後，認不
    具殺傷力）。
三、案分別經高雄縣警察局林園分局及高雄港務警察局報請台灣高雄地方院檢察署檢
    察官偵查起訴暨移送併案審理。
    理  由
一、訊據被告乙○○對於在右揭時、地先後竊取甲○○所有之車牌號碼ＧＬ３─８０
    ８號重機車、己○所有之車牌號碼ＹＹＳ─２５９號輕機車、丙○○所有之光陽
    牌輕機車（車牌號碼為ＺＸＸ─６７１號）及持玩具手槍恐嚇統一精工速邁樂林
    園加油站員工戊○○等情，皆坦承不諱，復有被害人甲○○、己○、丙○○、戊○○及證人即前開加油站代理站長黃建斌之警詢筆錄、贓物領據、查詢車輛認可
    資料單及照片等在卷及玩具手槍乙支（含彈夾一個）、鑰匙乙支等扣案可資佐證
    ，足認被告之自白與事實相符，事證明確，被告犯行洵堪認定。
二、按被告持以拆解鋁窗之十字螺絲起子乙支，在客觀上足對人之身體、生命構成威
    脅，乃屬兇器，不論該螺絲起子係被告於未行竊前即攜帶持有或在竊盜現場臨時
    持以行竊，均應以攜帶兇器竊盜論。核被告所為，係犯刑法第三百二十條第一項
    之竊盜罪、同法第三百二十一條第二項、第一項第三款之攜帶兇器竊盜未遂罪及
    同法第三百零五條之恐嚇罪。其先後多次竊盜犯行，時間緊接，所犯係構成犯罪
    要件相同之罪，顯係基於概括之犯意而為，應依刑法第五十六條之規定論以較重
    之攜帶兇器竊盜未遂罪，並依法加重其刑。又其所為上開攜帶兇器竊盜犯行，係
    於行竊之際為警查獲而未得財，屬未遂犯，應依刑法第二十六條前段規定，減輕
    其刑。被告所犯上開加重竊盜罪與恐嚇罪二罪間，犯意各別，行為有殊，應分論
    併罰。查又被告於受有期徒刑之執行完畢後（詳如事實欄，此有台灣高等法院被
    告全國前案紀錄表可參），五年以內再犯本件皆屬有期徒刑以上之二罪，為累犯
    ，應依刑法第四十七條之規定，遞加其刑。上開刑之加減，應先加後減。爰審酌
    被告年富力強、不思奮發向上，竟貪圖不法所得而屢次行竊，且僅因細故即持玩
    具槍恐嚇他人，行為惡劣，及審理中能坦承犯行等一切情狀，分別量處如主文所
    示之刑，併定其應執行刑。扣案之鑰匙及玩具手槍（含彈夾一個）各乙支，為供
    犯罪所用之物，且屬被告所有，業據其供明在卷，依刑法第三十八條第一項第二
    款之規定，宣告沒收；至扣案之螺絲起子乙支，雖為被告犯罪所用之物，然被告
    供稱非其所有，又無積極證據證明確為被告所有，故本院不予宣告沒收。
三、又公訴意旨雖未論及被告於九十一年年四月十三日十五時四十分許，在見高雄縣
    大寮鄉○○村○○○街十八號「英銘實業有限公司」，持兇器十字螺絲起子乙支
    竊取鋁窗窗框之犯行（即檢察官移送併辦部分，九十一年度偵字第七六一七號）
    ，然該部分與起訴部分具連續犯之關係，屬裁判上一罪，為起訴效力所及，本院
    併予審究，附此敘明。
據上論斷，應依刑事訴訟法第二百九十九條第一項前段，刑法第五十六條、第三百二
十一條第二項、第一項第三款、第三百零五條、第四十七條、第二十六條前段、第三
十八條第一項第二款、第五十一條第五款，罰金罰鍰提高標準條例第一條前段，判決
如主文。
中      華      民      國      九十一      年      五    月    十四    日
                  臺灣高雄地方法院刑事庭
                                      法  官    吳  宏  榮
右正本證明與原本無異。
如不服本判決，應於判決送達後十日內，向本院提出上訴狀。
                                      書記官    呂  怜  勳
中      華      民      國      九十一      年      五    月    十四    日
附錄本案論罪科刑法條：
刑法第三百二十一條
犯竊盜罪而有左列情形之一者，處六月以上五年以下有期徒刑：
一、於夜間侵入住宅或有人居住之建築物、船艦或隱匿其內而犯之者。
二、毀越門扇、牆垣或其他安全設備而犯之者。
三、攜帶兇器而犯之者。
四、結夥三人以上而犯之者。
五、乘火災、水災或其他災害之際而犯之者。
六、在車站或埠頭而犯之者。
前項之未遂犯罰之。
刑法第三百零五條
以加害生命、身體、自由、名譽、財產之事恐嚇他人，致生危害於安全者，處二年以
下有期徒刑、拘役或三百元以下罰金。
